最高法院刑事判決　　　　　　　　　　　　　　　九十一年度台上字第三○六七號
　　上　訴　人　甲○○
右上訴人因違反毒品危害防制條例案件，不服台灣高等法院花蓮分院中華民國九十一
年四月十五日第二審判決（九十一年度上訴字第六九號，起訴案號：台灣花蓮地方法
院檢察署九十年度偵字第二五○二號、九十年度毒偵字第九一五號），提起上訴，本
院判決如左：
    主  文
上訴駁回。
    理  由
按刑事訴訟法第三百七十七條規定：上訴於第三審法院，非以判決違背法令為理由不
得為之，是提起第三審上訴，應以原判決違背法令為理由，係屬法定要件，如果上訴
理由狀並未依據卷內訴訟資料具體指摘原判決不適用何種法則或如何適用不當，或所
指摘原判決違法情事，顯與法律規定得為第三審上訴理由之違法情形不相適合時，均
應認其上訴為違背法律上之程式，予以駁回。本件原判決關於上訴人甲○○施用第一
級毒品部分認定上訴人此部分犯罪，經台灣花蓮地方法院於民國九十一年一月三十一
日以九十年度訴字第三○二號判處上訴人連續施用第一級毒品累犯，處有期徒刑十一
月，上訴人於九十一年二月七日收受第一審法院判決之送達，有送達證書附卷可稽，
上訴人竟遲至同年二月二十日始提起第二審上訴，已逾十日期間，顯然違背法律上之
程式，因而駁回上訴人在第二審之上訴；經核原判決關於此部分於法並無違背。上訴
人之上訴意旨略稱：上訴人於九十一年二月七日收受第一審法院之判決，然二月九日
起至二月十四日為春節連續假期，二月十六日、十七日為周休二日，共計六曰，上訴
人於二月二十日提起上訴並無違背上訴期間之規定等語。惟查：上訴期間為十日，自
送達判決後起算，刑事訴訟法第三百四十九條前段定有明文，又依民法第一百二十一
條第一項規定：以日、星期、月或年定期間者，以期間末日之終止，為期間之終止；
同法第一百二十二條規定，期日之末日為星期日、紀念日或其他休息日時以其休息日
之次日代之；因此，若休息日係在期間之中途而非期間之末日，自不得予以扣除；本
件第一審判決後，於九十一年二月七日送達判決書於上訴人，其上訴期間，因上訴人
另案在台灣花蓮監獄花蓮分監執行中，無在途期間可言，期間之末日九十一年二月十
七日係星期日，以次日即九十一年二月十八日代之，亦即九十一年二月十八日即已屆
滿，上訴人乃遲至九十一年二月二十日始行提起第二審上訴，顯已逾合法之上訴期間
，其第二審之上訴自非合法，原判決以程序判決駁回上訴人在第二審此部分上訴，並
無違背法令情形，上訴意旨主張應扣除期間中之春假連續假期，於法無據，自非適法
之第三審上訴理由，又其他上訴意旨略稱：上訴人此段期間意識恍惚，身體萎靡，罹
患精神分裂症及器質性精神病，心神喪失及精神耗弱，應撤銷原判決並發回更審，以
期上訴人改過自新等語；並非依據卷內資料具體指摘原判決有何違背法令，亦非適法
之第三審上訴理由。復按刑事訴訟法第三百七十六條所列各罪之案件，經第二審判決
者，不得上訴於第三審法院；本件上訴人甲○○所犯施用第二級毒品部分，第一審係
依毒品危害防制條例第十條第二項論處罪刑，原判決維持第一審此部分之判決並駁回
上訴人在第二審之上訴，此部分核屬刑事訴訟法第三百七十六條第一款之案件，自不
得上訴於第三審法院，上訴人竟復一併提起上訴，顯為法所不許。本件上訴人之上訴
為違背法律上之程式，予以駁回。
據上論結，應依刑事訴訟法第三百九十五條前段，判決如主文。
中      華      民      國    九十一    年      六      月      六      日
                              最高法院刑事第一庭
                                  審判長法官  施  文  仁
                                        法官  林  永  茂
                                        法官  蕭  仰  歸
                                        法官  花  滿  堂
                                        法官  陳  世  淙
      右正本證明與原本無異
                                              書  記  官
中      華      民      國    九十一    年      六      月     十二     日
